# 长期股权投资确认成投资损失不确认为长期股权投资减值准备的疑问

提问人：kingz20151130 时间：2023-06-09 10:11:28
2022 年 2 月 2 日A公司对B公司（B公司为私营地产公司， 2022 年 1 月 15 日成立,2022年 3 月拿到土地并进行开发）投资 5 亿，持股45% ，A对B公司权益法核算。 2022 年底B 项目 处于在建可预售阶段， 2022 年1-12月B公司净利润-1亿。 2022 年 12 月底A公司根据市场调研及评估所评估测算B存货减值 9 亿，B公司账面未做任何减值处理。故 2022年底A公司对B公司 确认投资收益=（-1-9）*45%=-4.5亿。
请教问题：①A公司不计算为长期股权投资减值准备=4,5亿原因？ A公司确认投资收益-4.5亿与B公司是否入账存货减值准备 9 亿处理有关？
②权益法核算被投资单位在哪些情况下确认为投资损失？哪些情况下确认为长期股权投资-资产减值准备？

回答人：chenyiwei
如果“2022年 12 月底A公司根据市场调研及评估所评估测算B存货减值 9 亿”是合理的，则B自身应计提存货跌价准备而未计提，存在前期差错。在B自身未进行该项差错更正的情况下，A在权益法核算中先对B的报表仅需更正处理，再以更正后的报表为基础仅需权益法核算，确认投资损失，是合理的。
当被投资方自身报表中已对各项资产足额计提减值，以及对以公允价值计量的资产负债恰当确定公允价值之后，如果投资方基于某些原因，仍认定长期股权投资的可收回金额低于权益法核算调整后的长投账面价值的，则对其差额计提减值准备。典型例子是在银行股“破净”情况下对上市银行股权投资计提的减值。